【裁判字號】    98,審訴,819
【裁判日期】    981021
【裁判案由】    違反毒品危害防制條例
【裁判全文】
臺灣新竹地方法院刑事宣示判決筆錄     98年度審訴字第819號
公  訴  人  臺灣新竹地方法院檢察署檢察官
被      告  乙○○
指定辯護人  本院公設辯護人甲○○
上列被告因違反毒品危害防制條例案件，檢察官提起公訴（98年
度毒偵字第1354號）後，聲請改依協商程序而為判決，本院於中
華民國98年10月21日下午4 時，在本院刑事第十一法庭宣示判決
，出席職員如下：
                審判長法  官  劉兆菊
法官起立朗讀判決主文、犯罪事實要旨、處罰條文，及告以上訴
限制、期間並提出上訴狀之法院，且諭知記載其內容：
一、主  文：
    乙○○施用第一級毒品，累犯，處有期徒刑壹年壹月；扣案
    之海洛因壹包（淨重零點零玖肆公克，驗餘淨重零點零捌肆
    玖公克），沒收銷燬之，扣案之注射針筒壹支，沒收之。又
    施用第二級毒品，累犯，處有期徒刑伍月。應執行有期徒刑
    壹年月；扣案之海洛因壹包（淨重零點零玖肆公克，驗餘
    淨重零點零捌肆玖公克），沒收銷燬之，扣案之注射針筒壹
    支，沒收之。
二、犯罪事實要旨：
（一）乙○○前於民國88年間，因施用第二級毒品案件，經本院
      於88年8 月30日以88年度毒聲字第1737號裁定送觀察、勒
      戒後，認無繼續施用毒品之傾向，於88年10月13日執行完
      畢釋放出所，經臺灣新竹地方法院檢察署檢察官於88年10
      月25日以88年度偵字第5210號為不起訴處分確定；又於89
      年間，因施用第二級毒品案件，經本院於89年1 月31日以
      89年度毒聲字第325 號裁定送觀察、勒戒後，認有繼續施
      用毒品之傾向，再經本院於89年3 月24日以89年度毒聲字
      第782 號裁定令入戒治處所施以強制戒治，嗣經停止戒治
      出所，所餘戒治期間付保護管束，於90年2 月26日戒治期
      滿保護管束未經撤銷以已執行完畢論；又於92年間，因連
      續施用第一級、第二級毒品案件，經本院於92年10月3 日
      以92年度毒聲字第714 號裁定令入戒治處所施以強制戒治
      ，嗣經毒品危害防制條例修正施行而於93年1月9日停止戒
      治釋放出所，刑責部分則經本院於93年2 月27日以92年度
      訴字第506 號判決分別判處有期徒刑8月、2月，併定應執
      行有期徒刑10月確定；又於93年間，復因連續施用第一級
      、第二級毒品案件，經本院於93年9 月30日以93年度訴字
      第337號判決分別判處有期徒刑1年2月、8月，併定應執行
      有期徒刑1年8月確定；上揭各罪嗣經接續執行，於95年1
      月23日縮刑假釋出監，所餘刑期付保護管束，甫於95年12
      月23日縮刑期滿，保護管束未經撤銷以已執行完畢論。
（二）詎乙○○仍不知悔改，於前開觀察、勒戒執行完畢釋放出
      所5 年內，再因施用毒品案件經追訴及刑之執行完畢後，
      復基於施用第一級毒品海洛因之犯意，於98年8 月10日上
      午6時許，在其位於新竹縣湖口鄉孝勢村15鄰下北勢56之1
      號住處內，以將海洛因摻水置於注射針筒注射入體內之方
      式，非法施用第一級毒品海洛因1 次；另基於施用第二級
      毒品甲基安非他命之犯意，於98年8月8日晚間9 時許，同
      在上開住處內，以將甲基安非他命置於吸食器（未扣案）
      內燒烤後吸取煙霧之方式，非法施用第二級毒品甲基安非
      他命1 次。嗣為警於98年8月10日下午5時70分許，在新竹
      縣湖口鄉○○○街22號查獲，並扣得乙○○所有之第一級
      毒品海洛因1包（淨重0.094公克，驗餘淨重0.0849公克）
      及注射針筒1 支；復經採集乙○○尿液送驗後，結果呈嗎
      啡、可待因、安非他命及甲基安非他命等陽性反應，始悉
      上情。
（三）案經新竹縣政府警察局移送臺灣新竹地方法院檢察署檢察
      官偵查起訴後，經檢察官聲請認罪協商判決，由本院合議
      庭裁定由受命法官獨任改依協商程序而為判決。
三、處罰條文：
    毒品危害防制條例第10條第1 項、第2項、第18條第1項前段
    ，刑法第11條、第47條第1 項、第51條第5款、第38條第1項
    第2款。
四、沒收銷燬及沒收：扣案之第一級毒品海洛因1 包（經送驗後
    ，檢出海洛因成分，淨重0.094 公克，取樣0.0091公克，驗
    餘淨重0.0849公克，有交通部民用航空局航空醫務中心毒品
    鑑定書1 份在卷可稽，見本院卷第17頁），屬違禁物，應依
    毒品危害防制條例第18條第1 項前段規定諭知沒收銷燬之；
    至驗罄部分，已失其違禁物之性質，不另為沒收銷燬之諭知
    ，附此敘明。而扣案之注射針筒1 支（保管字號：98年度保
    管字第273 號，扣押物品清單見本院卷第18頁），則係被告
    乙○○所有且供施用第一級毒品海洛因所用之物，業經被告
    乙○○供承在卷（見98年度毒偵字第1354號偵查卷第13、41
    頁，本院卷第27頁），爰依刑法第38條第1項第2款之規定，
    宣告沒收之。
五、協商判決除有刑事訴訟法第455條之4第1項第1款於本訊問程
    序終結前，被告撤銷協商合意或檢察官撤回協商聲請者；第
    2款被告協商之意思非出於自由意志者；第4款被告所犯之罪
    非第455條之2第1項所定得以協商判決者；第6款被告有其他
    較重之裁判上一罪之犯罪事實者；第7 款法院認應諭知免刑
    或免訴、不受理者情形之一，及違反同條第2 項「法院應於
    協商合意範圍內為判決；法院為協商判決所科之刑，以宣告
    緩刑或2 年以下有期徒刑、拘役或罰金為限」之規定者外，
    檢察官與被告均不得上訴。
六、如有前項得上訴之情形，得自收受宣示判決筆錄送達之日起
    10日內，向本院提出上訴書狀，上訴於第二審法院。
本案經檢察官洪期榮到庭執行職務。
中    華    民    國    98    年    10    月    21    日
                  刑事第九庭    書  記  官  林兆嘉
                                審判長法官  劉兆菊
以上筆錄正本係照原本作成。
中    華    民    國    98    年    10    月    21    日
                                書  記  官  林兆嘉
附錄本案論罪科刑法條：
毒品危害防制條例第10條
施用第一級毒品者，處6月以上5年以下有期徒刑。
施用第二級毒品者，處3年以下有期徒刑。


司法院資訊處製作；財團法人民間司法改革基金會備份。
